# 请教陈老师,关于其他综合收益?

提问人：wangxu811024 时间：2010-03-07 15:37:03
1¥其他综合收益到底怎么样辨别呢?有没有简单的方法?是不是只有在以后年度有可能转入损益的,才能确定为其他综合收益? 2、某一企业， 07 年取得A可供出售金融资产， 07 年计入资本公积 200 万， 08 年-300万，都可认为是其他综合收益。 09 年处置，售价 300 万。
那么计入 09 年的其他综合收益是多少？转入损益的数额是多少？ 3 、母公司按持股比例确认的子公司的除净利润外的其他权益变动相应确认的资本公积，全都可以认定为其他综合收益吗？还是按比例确认子公司的其他综合收益部分？

回答人：chenyiwei
回复 楼主 wangxu811024 的帖子这个问题我前几天在本版面上回答过，详细内容你可以搜索一下。 判断是否属于综合收益，要点在于区分是否为与投资者之间的权益性交易所形成。由权益性交易形成的资本公积不属于综合收益。综合收益未来多数会随着相关资产的处置转入损益，但也有个别例外，例如IFRS下对固定资产、无形资产采用重估值模式形成的重估盈余，在未来相关资产处置时直接转入未分配利润，不通过利润表，但也属于其他综合收益。 母公司按持股比例确认的子公司的除净利润外的其他权益变动相应确认的资本公积，并不是全部可以认定为其他综合收益。只有按比例确认子公司的其他综合收益部分才是其他综合收益。例如，母公司或少数股东对子公司单方面增资导致股权比例变动乃至丧失控制权时，此时如果未丧失控制权，则收购或部分处置股权形成的应计入资本公积的差额属于权益性交易形成，不属于综合收益；如果丧失控制权，则应计入处置损益，也不是其他综合收益。

回答人：chenyiwei
回复 藤椅 airbit 的帖子这个问题以前讨论过多次，我的意见是：除了《企业会计准则解释第 1 号》第十条规定的子公司改制的情形外，其他情况应当属于非货币性资产交换准则规范的范畴。母公司以非货币资产对子公司增资，多数情况下是没有商业实质的，应当以投出资产的原账面价值和相关税费作为长期股权投资计量的基础。 如果在某些特殊情况下，认为具有商业实质的，则母公司应当在其个别报表中确认资产处置损益，这直接计入损益了，不属于其他综合收益。

回答人：chenyiwei
回复 报纸 fengpen4778 的帖子此问题已经讨论过多次： 1 、不属于综合收益。 2 、股东权益变动表上列报于“所有者投入和减少资本——其他”中。

回答人：chenyiwei
回复 7 楼 tony868lamy 的帖子“商业实质”概念的本质实际上是：资产所有权上的风险和报酬的特征是否存在实质性的差异。 设立全资子公司，通常认为没有商业实质。 设立非全资子公司，多数没有商业实质，但也存在某些例外情形。例如：（ 1 ）上市公司的控股股东以非货币财产认购上市公司定向增发的股权，实现资产证券化；（ 2 ）引入的少数股东具有品牌、行业经验、技术等方面的优势，有助于明显提升该项资产的盈利能力，或者以其他方式导致资产的风险和报酬特征发生实质变化的。